臺灣屏東地方法院刑事裁定
111年度撤緩字第7號
聲  請  人  臺灣屏東地方檢察署檢察官
受  刑  人  張皓閔




上列受刑人因偽造文書案件，經聲請人聲請撤銷緩刑之宣告（11
1年度執聲字第91號），本院裁定如下：
    主  文
張皓閔於臺灣高等法院一○八年度上訴字第三九七一號刑事判決
所受之緩刑宣告撤銷。
    理  由
一、聲請意旨略以：受刑人張皓閔因犯詐欺等案件，經臺灣高等
    法院於民國109年6月9日以108年度上訴字第3971號判決判處
    應執行有期徒刑2年，緩刑4年，並應向檢察官指定之政府機
    關、政府機構、行政法人、社區或其他符合公益目的之機構
    或團體提供200小時之義務勞務，緩刑期間付保護管束，於1
    09年7月18日確定在案。惟上開履行條件，受刑人未於履行
    期間內履行完畢，爰依刑法第75條之1第1項第4款、刑事訴
    訟法第476條之規定聲請撤銷前開緩刑宣告等語。
二、按緩刑宣告，得斟酌情形，命犯罪行為人向指定之政府機關
    、政府機構、行政法人、社區或其他符合公益目的之機構或
    團體，提供40小時以上240小時以下之義務勞務、預防再犯
    所為之必要命令；受緩刑之宣告而違反第74條第2項第1款至
    第8款所定負擔情節重大者，足認原宣告之緩刑難收其預期
    效果，而有執行刑罰之必要者，得撤銷其宣告，刑法第74條
    第2項第5款、第8款、第75條之1第1項第4款分別定有明文。
    是刑法第75條之1規定係採裁量撤銷主義，立法者仍以違反
    所定負擔「情節重大」、「難收其預期效果」、有執行刑罰
    之「必要」等不確定法律概念以及比例原則，賦予法院裁量
    撤銷緩刑與否之權限，法官自應就具體情事詳加審酌是否有
    緩刑難收其預期效果之情形。至於所謂「情節重大」，係指
    受判決人顯有履行負擔之可能，而隱匿或處分其財產、故意
    不履行、無正當事由拒絕履行或顯有逃匿之虞等情事而言。
    因此，違反負擔之情形是否重大，應斟酌緩刑期間命應遵守
    事項之達成與宣告緩刑之目的為綜合考量，非謂有違反負擔
    即逕予認定屬情節重大而應撤銷緩刑宣告，合先敘明。
三、經查：
　㈠受刑人張皓閔前因詐欺等案件，經臺灣基隆地方法院以108年
    度金訴字第30號判決判處應執行有期徒刑3年2月，嗣經上訴
    臺灣高等法院以108年度上訴字第3971號原判決撤銷，並改
    判處應執行有期徒刑2年，緩刑4年，並應向檢察官指定之政
    府機關、政府機構、行政法人、社區或其他符合公益目的之
    機構或團體提供200小時之義務勞務，緩刑期間付保護管束
    ，於109年7月18日確定，緩刑期間為109年7月18日至113年7
    月17日等情，有上開刑事判決書及臺灣高等法院被告前案紀
    錄表各1份在卷可稽。
  ㈡臺灣基隆地方檢察署檢察官於上開判決確定後，即囑託受刑
    人所在地之臺灣屏東地方檢察署（下稱屏東地檢署）檢察官
    代為執行前開200小時之義務勞務，經該署指定受刑人向屏
    東縣生命線協會提供200小時之義務勞務，履行期間為109年
    8月18日起至110年3月17日止，受刑人於109年9月15日至屏
    東地檢署參加緩刑附條件義務勞務勤前說明會後，表示願充
    分配合，並具結其公文送達地址為「屏東縣○○鄉○○路000號
    」，惟受刑人因工作地點在臺中，向屏東地檢署檢察官聲請
    移轉管轄至臺中地檢署，經准許後由臺灣臺中地方檢察署（
    下稱臺中地檢署）檢察官指定受刑人向財團法人臺中市私立
    信望愛智能發展中心附設沙發后花園提供200小時之義務勞
    務，自109年12月20日起至110年1月10日後即未再至信望愛
    智能發展中心履行義務勞務，經臺中地檢署於110年1月25日
    發函告誡，催促受刑人前往執行機構履行義務勞務，並載明
    如有違誤，得聲請撤銷緩刑宣告，又因機構因故停止執行義
    務勞務，再由台中地檢署檢察官指定受刑人向財團法人中華
    基督教福音信義傳道會附設臺中市私立信義老人養護中心提
    供200小時之義務勞務，惟受刑人自110年2月21至110年5月1
    7日新冠疫情第三級警戒義務勞務暫停執行日止，未再前往
    執行機構履行義務勞務，經臺中地檢署分別於110年3月5日
    、110年4月14日、110年7月1日發函告誡，催促受刑人前往
    執行機構履行義務勞務，並載明如有違誤，得聲請撤銷緩刑
    宣告等語，又因疫情期間暫停義務勞務執行指定受刑人履行
    期間延長至111年1月12日，並自110年9月6日至111年1月12
    日止由台中地檢署檢察官指定受刑人向臺中市立圖書館大雅
    分館提供200小時之義務勞務，惟受刑人至111年1月12日履
    行期間屆至止，總計僅履行56小時之義務勞務乙情，有屏東
    地檢署義務勞務執行須知切結書、受刑人移轉管轄聲請書、
    工作證明書、臺中地檢署109年10月26日中檢增質109執護勞
    助53字第1099110058號函暨送達證書、109年11月23日中檢
    增質109執護勞助53字第1099121158號函暨送達證書、110年
    1月25日中檢增質109執護勞助53字第1109006891號函暨送達
    證書、110年3月5日中檢增質109執護勞助53字第1109021041
    號函暨送達證書、110年4月14日中檢增質109執護勞助53字
    第1109035591號函暨送達證書、110年7月1日中檢增質109執
    護勞助53字第1109061804號函暨送達證書、臺中地檢署觀護
    人110年7月29日簽呈、臺中地檢署義務勞務訪視表、義務勞
    務工作日誌、義務勞務執行登記表、義務勞務工作日誌等件
    在卷可查。
  ㈣由上可知，經臺中地檢署一再通知、告誡受刑人至執行機構
    履行義務勞務，並告知未於履行期限屆至前完成上開緩刑附
    帶條件將受撤銷緩刑宣告之法律效果，受刑人仍僅履行56小
    時之義務勞務，此與前開確定判決所定之200小時義務勞務
    緩刑條件相差甚遠（尚餘144小時）；且經臺中地檢署因防
    疫規定延長履行期間，足見受刑人對於臺中地檢署多次通知
    並未留心注意，履行態度可謂消極，其漠視法院給予緩刑宣
    告之機會，難認有履行前揭緩刑負擔之誠意及意願，顯有違
    反刑法第74條第2項第5款所定負擔之情形，且情節重大，足
    認原宣告之緩刑確難收其預期之效果，而有執行刑罰之必要
    。準此，聲請人依刑法第75條之1第1項第4款規定聲請撤銷
    緩刑之宣告，經核並無不合，應予准許。又受刑人上開緩刑
    之宣告既經撤銷，其於該案中所受緩刑期內付保護管束之宣
    告，即失所附麗，應併予撤銷，附此敘明。
四、依刑事訴訟法第476 條，刑法第75條之1 第1 項第4 款，裁
    定如主文。
中　　華　　民　　國　　111 　年　　3 　　月　　28　　日
                  刑事第一庭    法  官  涂裕洪
以上正本證明與原本無異。
如不服本裁定應於收受送達後五日內向本院提出抗告書狀敘述抗
告之理由抗告於臺灣高等法院高雄分院。
中　　華　　民　　國　　111 　年　　3 　　月　　28　　日
                                書記官  林祥玉